# 求助陈版及其他前辈：关于房地产企业预收房款部分的利润是否确认递延所得税资产

提问人：Mia 米 娅 时间：2021-05-24 17:54:47
求助陈版及其他前辈：我目前在做一个地产公司的年审，这个公司楼盘已经完工，处于在售状态。在所得税汇算清缴时，税审把预收房款已签约的部分做了纳税调整，同时也对其成本进行纳税调整。
在查阅相关资料发现，中国证监会会计部在《会计监管工作通讯（ 2017 年第四期）》中提到：“年报分析发现，个别从事房地产业务的上市公司，在取得预售收入并预缴所得税时，将预缴收入作为计税基础，确认递延所得税资产。公司应把该预缴所得税作为已支付的所得税，超过应支付的部分作为资产列示。已取得的预售款中尚未满足收入确认条件的部分，应确认为负债。税法对于收入的确认原则一般与会计确认原则一致，计税基础等于账面价值，不存在暂时性差异，不应确认递延所得税资产。” 依照证监会的这个解释，是不是这部分就不需要进行纳税调整，也不用去确认递延所得税资产？
但是《国家税务总局关于印发的通知》（国税发〔 2009 〕 31 号）的第六条规定，企业通过正式签订《房地产销售合同》或《房地产预售合同》所取得的收入，应确认为销售收入的实现。如果根据企业所得税的相关规定，从税法角度是需要确认收入，那么就是需要进行纳税调整。
所以以上两种做法哪一种更符合行业规定，更加合理呢？

回答人：chenyiwei
参考：《中审众环研究 2020 》之“问题2-3-35（房地产开发企业就预收款缴纳的企业所得税的列报）”。